ACORDAO-COMPLETO-2422093

ACÓRDÃO DE RELAÇÃO

ACÓRDÃO DE RELAÇÃO 8104/2020 ATA 26/2020 - SEGUNDA CÂMARA

Acórdão 8104/2020-TCU-Segunda Câmara
Trata-se de processo consolidado com dez atos de concessão de aposentadoria a ex-servidores do Departamento de Polícia Federal.
Considerando que Antônio Clemente Rebello de Souza - referente ao ato inserto à peça 3 - faleceu em 22/1/1997, consoante denota consulta ao Sistema Integrado de Administração de Pessoal (peça 15) ;
considerando que o fundamento legal constante do ato referente a Marian Miranda de Andrade (peça 11) está incorreto - o código informado (1-1-9335-0) corresponde à aposentadoria por invalidez permanente com proventos integrais -, visto que o código correto (1-1-9336-0) deve corresponder à aposentadoria por invalidez permanente com proventos proporcionais ao tempo de contribuição, conforme evidenciam as provas dos autos (peça 13, p. 5, e peça 16) ;
os ministros do Tribunal de Contas da União, reunidos em sessão de 2ª Câmara, ACORDAM, por unanimidade, de acordo com os pareceres emitidos nos autos, em:
a) com fundamento no art. 260, § 5º, do Regimento Interno, considerar prejudicado, por perda de objeto, o ato de concessão de aposentadoria a Antônio Clemente Rebello de Souza;
b) com fundamento nos arts. 71, inciso III, da Constituição Federal, 39, inciso II, da Lei 8.443/1992, e 260, §§ 1º e 2º, do Regimento Interno, considerar legais, para fins de registro, os atos de concessão de aposentadoria dos demais interessados relacionados abaixo;
c) autorizar a Sefip a promover os ajustes necessários para correção do fundamento legal do ato relativo a Marian Miranda de Andrade (peça 11) .
1. Processo TC-Processo 005.387/2020-5 (APOSENTADORIA) 
1.1. Classe de Assunto: V.
1.2. Interessados: Alano Sales Gondim (CPF XXX.060.273-XX) ; Antonio Clemente Rebello de Souza (CPF XXX.638.112-XX) ; Antonio Silas de Souza (CPF XXX.469.201-XX) ; Ary Coelho Estevam (CPF XXX.230.771-XX) ; Gizelda Oliveira Castro Silva (CPF XXX.419.007-XX) ; Leolina Moreira Carneiro (CPF XXX.521.787-XX) ; Lucia Duda Valerio dos Santos (CPF XXX.884.611-XX) ; Luiz Ferreira Soares Filho (CPF XXX.668.373-XX) ; Maria Angela Ferreira (CPF XXX.428.837-XX) e Marian Miranda de Andrade (CPF XXX.896.621-XX) .
1.3. Unidade: Departamento de Polícia Federal.	
1.4. Relatora: ministra Ana Arraes.
1.5. Representante do Ministério Público: procurador Rodrigo Medeiros de Lima.
1.6. Unidade Técnica: Secretaria de Fiscalização de Pessoal - Sefip.
1.7. Representação legal: não há.
1.8. Determinações/Recomendações/Orientações: não há.

Segunda Câmara

Departamento de Polícia Federal.

Alano Sales Gondim (CPF XXX.060.273-XX); Antonio Clemente Rebello de Souza (CPF XXX.638.112-XX); Antonio Silas de Souza (CPF XXX.469.201-XX); Ary Coelho Estevam (CPF XXX.230.771-XX); Gizelda Oliveira Castro Silva (CPF XXX.419.007-XX); Leolina Moreira Carneiro (CPF XXX.521.787-XX); Lucia Duda Valerio dos Santos (CPF XXX.884.611-XX); Luiz Ferreira Soares Filho (CPF XXX.668.373-XX); Maria Angela Ferreira (CPF XXX.428.837-XX) e Marian Miranda de Andrade (CPF XXX.896.621-XX).

ANA ARRAES

não há.

Procurador Rodrigo Medeiros de Lima.

APOSENTADORIA (APOS)

Secretaria de Fiscalização de Pessoal - Sefip.